【裁判字號】    95,聲,378
【裁判日期】    951130
【裁判案由】    變換提存物
【裁判全文】
臺灣苗栗地方法院民事裁定               95年度聲字第378號
聲  請  人  新盛資產管理股份有限公司
法定代理人  甲○○
相  對  人  大穎企業股份有限公司
法定代理人  丁○○
相  對  人  丙○○
                      2樓
            乙○○
上列聲請人聲請變換提存物，本院裁定如下：
    主  文
本院九十三年度存字第八五六號提存事件，慶豐商業銀行股份有
限公司所提存之擔保物即華南商業銀行無記名可轉讓定期存單七
紙（面額共計新臺幣佰肆拾萬元，其中面額新臺幣壹佰萬元三
紙，存單號碼：HB48821 、HB48822 、HB48823 ；面額新臺幣壹
拾萬元四紙，存單號碼：HN33158 、HB33159 、HB33160 、H331
61），准由聲請人以現金新臺幣佰肆拾萬元或等值之華南商業
銀行無記名可轉讓定期存單代之。
聲請程序費用由聲請人負擔。
    理  由
一、按供擔保之提存物或保證書，除得由當事人約定變換外，法
    院得依供擔保人之聲請，以裁定許其變換，民事訴訟法第10
    5 條第1 項定有明文；次按上開關於變換提存物之規定，於
    其他依法令供訴訟上之擔保者準用之，民事訴訟法第106 條
    規定甚明。又按以收購金融機構不良債權為目的之資產管理
    公司，其處理金融機構之不良債權，於金融機構讓與其不良
    債權時，就該債權對債務人或保證人已取得之執行名義，其
    效力及於資產管理公司，金融機構合併法第15條第1 項第2
    款著有規定，此時假扣押裁定執行名義及其執行程序，其效
    力自及於資產管理公司，自應許資產管理公司聲請變換提存
    物，至原擔保物因不在承受之列，當然應由金融機構向提存
    所領回，毋庸另為諭知（臺灣高等法院暨所屬法院92年法律
    座談會意見參照）。
二、本件聲請意旨略以：訴外人慶豐商業銀行股份有限公司（下
    稱慶豐銀行）與相對人間請求清償借款事件，慶豐銀行前遵
    本院89年度裁全字第247 號民事裁定，為擔保假扣押之執行
    ，曾提供中央政府建設公債86年度甲類第4 期債票10紙（面
    額共計新臺幣【下同】3,400,000 元）為擔保物提存在案。
    嗣先後聲請本院以90年度聲字第129 號、本院93年度聲字第
    385 號民事裁定准許變換提存物，並依本院93年度聲字第38
    5 號民事裁定，提供華南商業銀行無記名可轉讓定期存單7
    紙（面額共計3,400,000 元，其中面額1,000,000 元3 紙，
    存單號碼：HB48821 、HB48822 、HB48823 ；面額100,000
    元4 紙，存單號碼：HN33158 、HB33159 、HB33160 、H331
    61），經本院以93年度存字第856 號提存事件提存在案。茲
    因慶豐銀行對於相對人之債權業經慶豐銀行於民國92年5 月
    20日依金融機構合併法第15條第1 項第1 款、第18條第3 項
    之規定讓與聲請人，而依金融機構合併法第15條第1 項第2
    款之規定，慶豐銀行就該債權對相對人已取得之執行名義，
    其效力及於聲請人，為使慶豐銀行能自原假扣押執行程序中
    脫退，為此聲請准以現金或等值之華南商業銀行無記名可轉
    讓定期存單變換提存物等語。
三、聲請人前開主張，業據提出本院93年度聲字第385 號民事裁
    定暨確定證明書、債權讓與聲明書、臺灣新生報之公告等件
    為證，並經本院依職權調閱本院93年度聲字第385 號、93年
    度存字第856 號事件卷宗查明屬實，聲請人聲請變換提存物
    ，於原裁判所定之擔保，在經濟上之價值相當，於擔保相對
    人因假扣押所受損害之權益並無影響，其聲請為有理由，應
    予准許。至原擔保物即華南商業銀行無記名可轉讓定期存單
    7 紙（面額共計3,400,000 元，其中面額1,000,000 元3 紙
    ，存單號碼：HB48 821、HB48822 、HB48823 ；面額100,00
    0 元4 紙，存單號碼：HN33158 、HB33159 、HB33160 、H3
    3161），依上說明，不在聲請人承受之列，當然由原供擔保
    人即慶豐銀行向本院提存所領回，毋庸另為諭知，併此敘明
    。
四、依民事訴訟法第95條、第81條第1 款，裁定如主文。
中    華    民    國    95    年    11    月    30    日
                  民事庭法  官  張 文 毓
以上正本係照原本作成。
如不服本裁定應於送達後10日內向本院提出抗告狀，並繳納抗告
費新臺幣1,000元。
                        書記官  黎 東 成
中    華    民    國    95    年    11    月    30    日


司法院資訊處製作；財團法人民間司法改革基金會備份。
